臺灣板橋地方法院交通事件裁定       100年度交聲字第2203號
原處分機關  交通部公路總局臺北區監理所蘆洲監理站
異  議  人
即受處分人  何碧玲
上列異議人即受處分人因違反道路交通管理處罰條例案件，對於
交通部公路總局臺北區監理所蘆洲監理站民國100 年6 月20日北
監蘆字第裁46－C00000000 號違反道路交通管理事件裁決書所為
之處分（原舉發通知單案號：新北市政府警察局新北市警交大字
第C00000000 號）聲明異議，本院裁決如下：
    主    文
異議駁回。
    理    由
一、按汽車駕駛人，行經有燈光號誌管制之交岔路口闖紅燈者，
    處新臺幣（下同）1,800 元以上5,400 元以下罰鍰，並記違
    規點數3 點，道路交通管理處罰條例第53條第1 項及第63條
    第1 項第3 款分別定有明文。
二、原處分意旨略以：異議人即受處分人何碧玲於民國100 年5
    月24日12時58分許，因騎乘車牌號碼5HQ—517號重型機車，
    行經新北市○○區○○路12巷口時，因「紅燈左轉」，由新
    北市政府警察局三重分局警備隊逕行填掣新北市警交大字第
    C00000000 號舉發違反道路交通管理事件通知單對受處分人
    舉發「紅燈左轉」之違規，並移送原處分機關處理。嗣經原
    處分機關於100 年6 月20日依道路交通管理處罰條例第第53
    條第1 項、第63條第1 項第3 款（裁決書漏列第3 款）及違
    反道路交通管理事件統一裁罰基準及處理細則第41、43、44
    、67條規定，以北監蘆字第裁46－C00000000 號違反道路交
    通管理事件裁決書認定受處分人「駕車行經有燈光號誌管制
    之交岔路口闖紅燈」而裁處罰鍰1,800 元，並記違規點數3
    點在案。
三、異議意旨略以：伊固不否認有於上開時間騎乘車牌號碼5HQ
    —517 號重型機車，行經新北市○○區○○路12巷口之事實
    ，然並無為紅燈左轉之違規行為，並辯稱：伊係綠燈左轉，
    又當時被攔下開單時，詢問警員製單的理由為何，警員稱係
    道路交通管理處罰條例第53條，伊並不知道該條文之內容為
    何，遂以為係因綠燈左轉而遭開單，伊並沒有闖紅燈，是本
    件違規舉發及裁處，實難令人甘服，為此聲明異議云云。
四、觀諸證人即警員陳峰裕於本院調查時具結證陳：當天伊執行
    交通大執法勤務，站在中山路與中山路12巷口前，可清楚看
    見路口的號誌，當場看見一部機車從中山路違規紅燈左轉至
    中山路12巷口，就將異議人攔停下來，並告知異議人係紅燈
    違規左轉後即製單告發，異議人當場詢問要罰多少錢，伊告
    知異議人伊僅負責告發，至於罰緩部分必須看道路交通管理
    處罰條例第53條才可知罰多少錢等語歷歷（見本院卷第16背
    面至17頁），則由上開證人之證詞，堪認異議人確實有紅燈
    左轉之事實至明。況異議人於本院審理中先陳稱：伊當時並
    未看號誌，係跟著旁邊的車一起騎過去之詞，後又改稱：伊
    係變換燈號時，才騎過去云云，顯見異議人就「當時號誌情
    況究竟係綠燈或者變換燈號之際」、「有無看著號誌或者跟
    旁邊的車輛才騎過去」等節有不一致之情，是異議人前開辯
    解，已難遽信。
五、綜上所述，本件異議人違規事證明確，原處分機關依道路交
    通管理處罰條例第53條第1 項等規定，裁處異議人罰鍰1,80
    0元，核無違誤，異議人之異議為無理由，應予駁回。
六、據上論斷，應依道路交通管理處罰條例第87條第2 項，道路
    交通事件處理辦法第18條，裁定如主文。
中    華    民    國   100    年    8     月    2     日
                  交通法庭  法  官    連  雅  婷
以上正本證明與原本無異。
如不服本裁定應於送達後五日內向本院提出抗告狀。
                            書記官    郭  晉  良
中    華    民    國  100     年    8     月     2    日